Elena Ortega Frontend Engineer



Senior Frontend Engineer with over 8 years of experience with a passion for creating engaging user experiences. Proficient in HTML, CSS, JavaScript, and various frontend frameworks. Strong problem-solving skills and a keen eye for design.

github.com/elenaorfe
linkedin.com/in/elenaorfe

elenaorfe@gmail.com

© Ciudadano de la EU

EXPERIENCIA PROFESIONAL



Mobile Application for a Client in the Mobility sector

10.2021 - Actualidad

Lead develope

Developed an iOS and Android application using React Native that successfully amassed over 1.5 million users and achieved top ranking as the 1st free iOS app and secured 4th position on Android in Sweden.

 $React\ Native \cdot ReactJS \cdot Typescript \cdot Storybook \cdot GraphQL \cdot Parcel \cdot Jest \cdot Datadog \cdot Playwright \cdot Firebase \cdot Fastlane \cdot Gitlab \cdot Scrum \cdot English \cdot GraphQL \cdot Parcel \cdot Jest \cdot Datadog \cdot Playwright \cdot Firebase \cdot Fastlane \cdot Gitlab \cdot Scrum \cdot English \cdot GraphQL \cdot Parcel \cdot Jest \cdot Datadog \cdot Playwright \cdot Firebase \cdot Fastlane \cdot Gitlab \cdot Scrum \cdot English \cdot GraphQL \cdot Parcel \cdot Jest \cdot Datadog \cdot Playwright \cdot Firebase \cdot Fastlane \cdot Gitlab \cdot Scrum \cdot English \cdot GraphQL \cdot Parcel \cdot Jest \cdot Datadog \cdot Playwright \cdot Firebase \cdot Fastlane \cdot Gitlab \cdot Scrum \cdot English \cdot GraphQL \cdot Parcel \cdot Jest \cdot Datadog \cdot Playwright \cdot Firebase \cdot Fastlane \cdot Gitlab \cdot Scrum \cdot English \cdot GraphQL \cdot Parcel \cdot Jest \cdot Datadog \cdot Playwright \cdot Firebase \cdot Fastlane \cdot Gitlab \cdot Scrum \cdot English \cdot GraphQL \cdot Parcel \cdot Jest \cdot GraphQL \cdot Graph$

Web para un Cliente en el sector de Prevención de Riesgos Laborales

02.2021 - 09.2021

Fullstack develope

Lideré el desarrollo de una plataforma web de prevención de riesgos, integrando planos interactivos y pautas de seguridad. Brindé soporte principal durante la fase de culminación, manteniendo aplicaciones React Native para iOS y Android.

 $ReactJS \cdot Typescript \cdot HTML \cdot Scss \cdot React\ Native \cdot Firebase \cdot NodeJS \cdot Github \cdot Scrum \cdot Trello \cdot English$

Web para un Cliente en el sector Universidad

10.2020 - 01.202

Frontend develope

Panel para recopilar y analizar datos de múltiples plataformas de redes sociales, incorporando representaciones gráficas intuitivas para ilustrar tendencias y patrones de discurso de odio.

Angular · Typescript · HTML · Scss · Bootstrap · D3 · Gitlab · Scrum · Jira · English

Web para un Cliente en el sector IoT

09.2019 - 10.2020

Frontend develope

Migración de AngularJS a Angular y desarrollo nuevas características para un sistema de monitoreo de datos de medición basado en la nube.

 $\label{eq:local_problem} \mbox{Angular} \cdot \mbox{Typescript} \cdot \mbox{HTML} \cdot \mbox{Scss} \cdot \mbox{Bootstrap} \cdot \mbox{Responsive Design} \cdot \mbox{Maps API} \cdot \mbox{il8n} \cdot \mbox{Karma} \cdot \mbox{RESTful API} \cdot \mbox{Webpack} \cdot \mbox{Gitlab} \cdot \mbox{Scrum} \\ \cdot \mbox{Jira} \cdot \mbox{English}$

Web para un Cliente en el sector Universidad

06.2019 - 08.2019

Frontend developer

Configurar y desarrollar una aplicación web para gestionar el contenido de una aplicación de mapas.

Figma · ReactJS · HTML · Sass · Material UI · Maps API · i18n · RESTful API · Babel · Webpack · Jest · Selenium · Gitlab · Scrum · Trello · English

Web para un proyecto interno

01.2019 - 05.201

Frontend develope

Desarrollo de una interfaz de usuario optimizada para las necesidades de la oficina, entregando información personalizada e integrando la aplicación con varios APIs de redes sociales.

Sketch · Marvel · ReactJS · HTML · Sass · Material UI · Bitbucket · Scrum · Trello · English



Web para un Cliente en el sector de las Compañías de Seguros

02.2018 - 12.2018

Frontend develope

Lideración de la iniciativa de transformación digital para uno de los grupos de seguros más grandes en Austria, Europa Central y del Este, encabezando la definición, análisis e implementación de productos de software.

 $Angular JS \cdot EC6 \cdot HTML \cdot Sass \cdot Bootstrap \cdot Responsive \ Design \cdot Handlebars \cdot RESTful \ API \cdot Scrum \cdot Jira \cdot Github \cdot English \ April \cdot Responsive \ Design \cdot Handlebars \cdot RESTful \ API \cdot Scrum \cdot Jira \cdot Github \cdot English \ April \cdot Responsive \ Design \cdot Handlebars \cdot RESTful \ API \cdot Scrum \cdot Jira \cdot Github \cdot English \ April \cdot Responsive \ Design \cdot Handlebars \cdot RESTful \ API \cdot Scrum \cdot Jira \cdot Github \cdot English \ April \cdot Responsive \ Design \cdot Handlebars \cdot RESTful \ API \cdot Scrum \cdot Jira \cdot Github \cdot English \ April \cdot Responsive \ Design \cdot Handlebars \cdot RESTful \ API \cdot Scrum \cdot Jira \cdot Github \cdot English \ April \cdot Responsive \ Design \cdot Handlebars \cdot RESTful \ API \cdot Scrum \cdot Jira \cdot Github \cdot English \ April \cdot Responsive \ Design \cdot Handlebars \cdot RESTful \ API \cdot Scrum \cdot Jira \cdot Github \cdot English \ April \cdot Responsive \ Design \cdot Handlebars \cdot RESTful \ API \cdot Scrum \cdot Jira \cdot Github \cdot English \ April \cdot Responsive \ Design \cdot Handlebars \cdot RESTful \ API \cdot Scrum \cdot Jira \cdot Github \cdot English \ April \cdot Responsive \ Design \cdot Handlebars \cdot RESTful \ API \cdot Scrum \cdot Jira \cdot Github \cdot English \ April \cdot Responsive \ Design \cdot Handlebar \ April \cdot Responsive \ Design \cdot Handlebar \ API \cdot Responsive \ API \cdot R$

Web para un Cliente en el sector Bancario

05.2017 - 01.2018

Frontend developer

Participación en la transformación digital de un importante grupo financiero, involucración en el análisis de los requisitos del cliente, mejora de flujos de trabajo basados en formularios, estimación de tareas, modelado de formularios y desarrollo frontend.

Javascript · jQuery · HTML · CSS · Bootstrap · Responsive Design · RESTful API · Scrum · Jira · Github · English

Web para un Cliente en el sector Bancario

05.2016 - 04.2017

Frontend developer

Desarrollo de un portal de tarjetas de crédito, lo cual implicó el análisis de los requisitos del cliente y la estimación de tareas, seguido por el desarrollo del frontend.

 $Angular JS \cdot HTML \cdot Sass \cdot Bootstrap \cdot Responsive \ Design \cdot RESTful \ API \cdot Scrum \cdot Jira \cdot Github \cdot English$

Diversos proyectos 06.2015 - 04.2016

Frontend develope

Implementación de nuevas características y mejoras para los productos de la empresa dentro del departamento de I+D, utilizando una arquitectura de modelo vista controlador (MV*), integrando redes sociales en una plataforma multicanal e incorporando un motor de flujo de trabajo en una aplicación Java.

 $Angular JS \cdot HTML \cdot CSS \cdot Mocha \cdot Facebook \ API \cdot Twitter \ API \cdot Yammer \ API \cdot Java \cdot Oracle \ D \cdot Activiti \cdot Alfresco \cdot English \ April \cdot Twitter \ API \cdot Yammer \ API \cdot Java \cdot Oracle \ D \cdot Activiti \cdot Alfresco \cdot English \ April \cdot Twitter \ API \cdot Yammer \ API \cdot Java \cdot Oracle \ D \cdot Activiti \cdot Alfresco \cdot English \ April \cdot Twitter \ API \cdot Yammer \ API \cdot Java \cdot Oracle \ D \cdot Activiti \cdot Alfresco \cdot English \ April \cdot Twitter \ API \cdot Yammer \ API \cdot Java \cdot Oracle \ D \cdot Activiti \cdot Alfresco \cdot English \ April \cdot Twitter \ API \cdot Yammer \ API \cdot Java \cdot Oracle \ D \cdot Activiti \cdot Alfresco \cdot English \ April \cdot Twitter \ API \cdot Yammer \ API \cdot Java \cdot Oracle \ D \cdot Activiti \cdot Alfresco \cdot English \ API \cdot Twitter \ API \cdot Yammer \ API \cdot Java \cdot Oracle \ D \cdot Activiti \cdot Alfresco \cdot English \ API \cdot Twitter \ API \cdot Yammer \ API \cdot Java \cdot Oracle \ D \cdot Activiti \cdot Alfresco \cdot English \ API \cdot Twitter \ API \cdot Yammer \ API \cdot Java \cdot Oracle \ D \cdot Activiti \cdot API \cdot Twitter \ API \cdot Yammer \ API \cdot Java \cdot Oracle \ D \cdot Activiti \cdot API \cdot Twitter \ API \cdot Yammer \ API \cdot Java \cdot Oracle \ D \cdot Activiti \cdot API \cdot Twitter \ API \cdot Yammer \ API \cdot Java \cdot Oracle \ D \cdot Activiti \cdot API \cdot Twitter \ AP$

— PROYECTOS PERSONALES —

Web para mi portfolio personal

01.2024 - Actualidad

https://www.elenaorfe.com

Creación de un sitio web para mi portafolio utilizando Next.js con Tailwind CSS, integración de un chatbot alimentado por OpenAl para conversaciones naturales y despliegue del proyecto en Vercel.

Next.js · Typescript · Tailwind · Sass · Vercel · ally OpenAl API · D3

Web para un estudio de arquitectura y diseño de interiores

07.2021 - Actualidad

09.2020 - Actualidad

https://www.doscestudio.com

Desarrollo de un sitio web con un CMS de WordPress Headless, integrado con Next.js con Tailwind CSS, y despligue en Vercel.

 $\label{eq:local_problem} Next.js \cdot Typescript \cdot Tailwind \cdot GraphQL \cdot Wordpress$ $Web \ hosting \cdot ally \cdot OpenAl \ API \cdot D3$

Web para un restaurador de arte

https://www.marinariera.com

Desarrollo de un sitio web con un CMS de WordPress Headless, integrado con Next.js con Tailwind CSS, y despligue en Vercel.

 $\label{eq:local_problem} Next.js \cdot Typescript \cdot Tailwind \cdot GraphQL \cdot Wordpress$ $Web\ hosting \cdot ally \cdot OpenAl\ API \cdot D3$

Web para una asociación scout

01.2019 - Actualidad

https://www.gs125.cc

Desarrollo de un plugin de WordPress para un sitio web.

 $\mathsf{PHP} \cdot \mathsf{Wordpress} \cdot \mathsf{Bootstrap} \cdot \mathsf{Web} \ \mathsf{hosting}$

Frontend · React Native · ReactJS ·

- CONOCIMIENTOS TÉCNICOS

Typescript · Storybook · GraphQL · HTML · Angular · AngularJS · Maps API · il8n · RESTful API · Sass · Material UI · Javascript · Next.js · OpenAl API **infrastructure** · Parcel · Firebase · Fastlane · Vercel **testing** · Jest · Playwright **tool** · Datadog · il8n **style** · Scss · Bootstrap · D3 · Responsive Design · Sass · Material UI · CSS · Mocha · Tailwind **runtime** · NodeJS **SkillType.Testing** · Karma · Jest · Selenium **SkillType.Infrastructure** ·

EDUCACIÓN

Webpack accessibility · ally cms ·

Máster en IoT, Domótica y Smart Cities Salamanca

201

Programa Erasmus

Wordpress

Desden

Málaga

2013-20

Grado en Ingeniería en Tecnologías Industriales

2010 2015

Español Inglés Alemán